【裁判字號】    97,台抗,838
【裁判日期】    971218
【裁判案由】    聲明異議
【裁判全文】
最高法院民事裁定              九十七年度台抗字第八三八號
再 抗告 人  荷商柯企第三資產管理股份有限公司台灣分公司
法定代理人  乙  ○
訴訟代理人  方金寶律師
上列再抗告人因與相對人甲○○間聲明異議事件，對於中華民國
九十七年九月二十三日台灣高等法院台南分院裁定（九十七年度
重抗字第三八號），提起再抗告，本院裁定如下：
    主  文
再抗告駁回。
再抗告程序費用由再抗告人負擔。
    理  由
按對於抗告法院所為抗告有無理由之裁定再為抗告，僅得以其適
用法規顯有錯誤為理由，並應經原法院之許可；此項許可，以原
裁定所涉及之法律見解具有原則上之重要性者為限，此觀民事訴
訟法第四百八十六條第四項、第五項之規定自明。原法院若以再
抗告應行許可，添具意見書，逕將訴訟卷宗送交再抗告法院，再
抗告法院審查結果，認再抗告不應准許者，並不受該意見書之拘
束，仍得裁定予以駁回。又所謂適用法規顯有錯誤，係指原法院
就其取捨證據所確定之事實適用法規顯有錯誤而言，不包括認定
事實不當之情形在內。本件再抗告人固以原裁定適用法規顯有錯
誤為理由，對於原裁定提起再抗告，並經原法院之許可。惟其再
抗告意旨無非以：原裁定認定甲○○於抵押權設定前即已占有執
行標的物，進而指示執行法院應駁回伊點交之聲請，係屬違誤等
語。然按強制執行法第十二條第一項所謂強制執行程序終結，究
指強制執行程序進行至如何程序而言，應視聲請或聲明異議之內
容，分別情形定之。又點交之執行，係與因債權人之聲請而開始
之查封拍賣程序分開，而構成另一執行程序。蓋於不動產點交之
程序，係指不動產點交予拍定人後，其點交程序始為終結，可知
拍賣程序與拍定人聲請點交程序，為不同之分開之強制執行程序
，拍定人聲請法院點交拍賣之不動產，既屬另一強制執行程序之
開始，自仍應適用強制執行法之規定，准許債務人於強制執行程
序終結（即不動產點交予拍定人）前為聲明異議。就本件而言，
，拍賣物雖已拍定，並已由執行法院發給權利移轉證書，然尚未
將拍賣物點交於拍定人，其點交之強制執行程序即屬尚未終結，
自應允許對應否點交有爭執之人，聲明異議，原裁定適用法規並
無錯誤，亦無涉及法律見解具有原則上之重要性之情事，其再抗
告不合民事訴訟法第四百八十六條第四項及第五項之規定而不應
許可，自難謂為合法。
據上論結，本件再抗告為不合法。依強制執行法第三十條之一，
民事訴訟法第四百九十五條之一第二項、第四百八十一條、第四
百四十四條第一項、第九十五條、第七十八條，裁定如主文。
中    華    民    國  九十七  年   十二   月   十八   日
                      最高法院民事第五庭
                          審判長法官  劉  延  村
                                法官  許  澍  林
                                法官  黃  秀  得
                                法官  童  有  德
                                法官  許  正  順
      本件正本證明與原本無異
                                      書  記  官
中    華    民    國  九十七  年   十二   月   三十   日
                                                      Ｑ


司法院資訊處製作；財團法人民間司法改革基金會備份。
